# 请教陈版融资租赁出租人的会计处理下，市场利率的理解

提问人：小 马 达 时间：2022-02-21 22:12:28
“如果生产商或经销商出租其产品或商品构成融资租赁的，生产商或经销商出租人在租赁期开始日应当按照租赁资产公允价值与租赁收款额按市场利率折现的现值两者孰低确认收入，并按照租赁资产账面价值扣除未担保余值的现值后的余额结转销售成本“ 请教陈老师，作为出租人，我们融资租出物比较特殊，无法确定公允价值，因此打算按照租赁收款额按市场利率折现的现值来确认收入，但是这个市场利率是指什么利率？因为无公允价值，所以租赁合同的内含利率也不能计算，这样我们是用公司贷款利率还是什么其他的利率？公司也没有其他的融资租赁业务的内含利率可以参考。

回答人：chenyiwei
这里的市场利率，理论上应当是与承租人（买方）的信用水平、融资期限和担保条款（如所有权抵押）相适应的借款利率，可采用在基准利率基础上参考一般商业贷款的利率上浮幅度作出一定调整的做法确定。
不应采用本企业的融资利率。